最  高  行  政  法  院  裁  定
111年度抗字第33號
抗  告  人  黃温友妹                                 


上列抗告人因與相對人勞動部勞工保險局間勞保事件，對於中華
民國110年11月22日臺北高等行政法院109年度訴字第1558號裁定
，提起抗告，本院裁定如下︰
　　主  文
抗告駁回。
抗告訴訟費用由抗告人負擔。
　　理  由
一、按抗告法院認抗告為不合法或無理由者，應為駁回抗告之裁
    定。
二、抗告人因勞保事件，提起行政訴訟，經臺北高等行政法院（
    下稱原審）109年度訴字第1558號判決（下稱原判決）駁回
    。抗告人不服，提起上訴，經原審以：抗告人提起上訴，未
    繳納裁判費，且未委任律師為訴訟代理人，經原審於民國11
    0年10月12日裁定命其於收受送達後10日內補正，該裁定已
    於110年10月26日送達，惟抗告人迄未補正，原審遂於110年
    11月22日以109年度訴字第1558號裁定（下稱原裁定）上訴
    不合法而駁回其上訴。抗告人不服，遂提起本件抗告。
三、抗告意旨略謂：請法院寬延30日以利財團法人法律扶助基金
    會派任律師協助本案完成。另已補繳新臺幣(下同)6,000元
    及聲請再審費1,000元，合計7,000元現金。事實上，抗告人
    完全沒有接到掛號信，就算接到也不會看，因為小學沒有畢
    業，請法院調查是否屬實等語。
四、本院按：
  ㈠按行政訴訟法第98條第2項前段規定：「起訴，按件徵收裁判
    費新臺幣4千元。」第98條之2第1項規定：「上訴，依第98
    條第2項規定，加徵裁判費2分之1。」第100條第1項規定：
    「裁判費除法律別有規定外，當事人應預納之。其未預納者
    ，審判長應定期命當事人繳納；逾期未納者，行政法院應駁
    回其訴、上訴、抗告、再審或其他聲請。」次按，同法第24
    1條之1規定：「（第1項）對於高等行政法院判決上訴，上
    訴人應委任律師為訴訟代理人。但有下列情形之一者，不在
    此限：一、上訴人或其法定代理人具備律師資格或為教育部
    審定合格之大學或獨立學院公法學教授、副教授者。……。（
    第2項）非律師具有下列情形之一，經最高行政法院認為適
    當者，亦得為上訴審訴訟代理人：一、上訴人之配偶、三親
    等內之血親、二親等內之姻親具備律師資格者。……（第3項
    ）民事訴訟法第466條之1第3項、第4項、第466條之2及第46
    6條之3之規定，於前2項準用之。」而民事訴訟法第466條之
    1第3項、第4項規定：「第1項但書及第2項情形，應於提起
    上訴或委任時釋明之。」「上訴人未依第1項、第2項規定委
    任訴訟代理人，或……者，第二審法院應定期先命補正。逾期
    未補正亦未依第466條之2為聲請者，第二審法院應以上訴不
    合法裁定駁回之。」第466條之2第1項規定：「上訴人無資
    力委任訴訟代理人者，得依訴訟救助之規定，聲請第三審法
    院為之選任律師為其訴訟代理人。」是依上開規定可知，選
    任律師為訴訟代理人及繳納裁判費，為對高等行政法院判決
    提起上訴之合法要件。除無資力者經聲請訴訟救助或聲請法
    院為之選任律師為其訴訟代理人而獲准許外，上訴人均應履
    行上述要件，否則其上訴即難謂合法，經高等行政法院定期
    命補正，逾期仍未補正，高等行政法院應以其上訴不合法裁
    定駁回之。
  ㈡經查，抗告人不服原判決，提起上訴，因未繳納裁判費且未
    委任律師為訴訟代理人，經原審裁定命其於收受裁定後10日
    內補正，該裁定已於110年10月26日送達抗告人，有送達證
    書在卷可稽（原審卷第245頁）。抗告人逾期未補正，且未
    聲請訴訟救助或聲請法院為之選任律師為其訴訟代理人，原
    裁定據以認定其上訴不合法而駁回上訴，依上開規定及說明
    ，核無違誤。抗告意旨對於原裁定從程序上以前開理由駁回
    上訴究竟如何不當或違法，並未具體指摘，難認其抗告為有
    理由，應予駁回。
五、據上論結，本件抗告為無理由。依行政訴訟法第104條、民
    事訴訟法第95條、第78條，裁定如主文。
中　　華　　民　　國　　111 　年　　4 　　月　　28　　日
                    最高行政法院第一庭
                        審判長法官  吳　東　都　
                              法官　陳　秀　媖
                              法官　林　妙　黛
　　　　　　　　　　　　　　　法官  侯  志  融
                              法官　王　俊　雄

以  上  正  本  證  明  與  原  本  無  異
中　　華　　民　　國　　111 　年　　4 　　月　　28　　日
　　　　　　　　　　　　　　　書記官　張  玉  純